臺灣臺中地方法院民事判決  
                                      110年度中小字第4380號
原      告  詹民御
被      告  彭秉睿



上列當事人間請求損害賠償事件，於民國110年12月29日言詞辯
論終結，本院判決如下：
    主      文
被告應給付原告新台幣貳萬肆仟零陸拾伍元及自民國一一○年九
月九日起至清償日止，按週年利率百分之五計算之利息。
原告其餘之訴及假執行之聲請均駁回。
訴訟費用新台幣壹仟元由被告負擔。
本判決原告勝訴部分得假執行。但被告如以新台幣貳萬肆仟零陸
拾伍元為原告預供擔保，得免為假執行。
    事實及理由
一、原告主張：緣兩造前於民國108年7月5日20時30分許參加晴
    天籃球聯盟之籃球賽事，兩造分別代表不同隊伍出賽，球賽
    進行中，原告掌握籃板球後，被告由原告後方向前跳躍侵害
    原告已建立之垂直位置，朝原告頭部揮拳攻擊，致原告右眼
    當下眼角膜脫落緊急送醫，進行眼角膜縫合手術，手術後右
    眼視力減損至0.01，所幸右眼於治療下遂漸康復，惟眼部神
    經已造成難以恢復之損害，診治醫師亦無法保證日後能否回
    復，可能為永久性之神經損害，且原告右眼受傷迄今，雖持
     續進行治療，右眼仍會不明泛紅，已明顯影響原告日常生
    活。被告上開行為已過失侵害原告之身體、健康權。爰依民
    法第184條第1項及第195條第1項之規定，自應負損害賠償責
    任。原告計支出醫療費新台幣（下同）4,065元，另請求精
    神慰撫金9萬5935元，以上原告合計請求10萬元。訴之聲明
    ：被告應給付原告10萬元及自起訴狀繕本送達翌日起清償日
    止，按週年利率5%計算之利息。
二、被告之抗辯：伊並非畜意違反運動道德的犯規，況球隊報名
    完成後，即表示若比賽中致球員意外受傷，則同意自行承擔
    比賽風險及意外。伊願意負擔原告之醫藥費，原告其餘之請
    求，自無理由等語。答辯聲明：⑴原告之訴駁回。⑵如受不利
    之判決，願供擔保請准免為假執行之宣告。　　
三、原告主張兩造因籃球賽事，被告搶球犯規，致原告受有上開
    傷害之事實，業據被告所不爭執，並有卷附之光碟內容可證
    ，自堪可信為真實。 
四、按因故意或過失，不法侵害他人之權利者，負損害賠償責任
    。民法第184條第1項前段，定有明文。關於運動賽事係涉及
    違法阻卻之問題，然參與運動賽事之阻卻違法係以遵守運動
    規則為要件。本件被告因搶球犯規乙事，業如前述，自應負
    賠償責任。次按，不法侵害他人之身體或健康者，對於被害
    人因此喪失或減少勞動能力或增加生活上之需要時，應負損
    害賠償責任。又不法侵害他人之身體、健康、名譽、自由、
    信用、隱私、貞操，或不法侵害其他人格法益而情節重大者
    ，被害人雖非財產上之損害，亦得請求賠償相當之金額。民
    法第193條第1項及第195條第1項前段，分別定有明文。被告
    過失侵害原告身體、健康權，既經確定，業如其述，茲就原
    告請求被告賠償之項目及金額是否有據，分別說明如下：
  1.醫療費部分：此部分係增加生活上之需要，原告計自費支出
　　4,065元，此有原告提出之醫療收據7紙(卷第33至45頁)為據
    ，經核均為醫療所必要，並為被告所不爭執。是原告此部分
    之請求自有理由。 
  2.精神慰撫金：按慰藉金之賠償須以人格權遭遇侵害，使精神
    上受有痛苦為必要，其核給之標準固與財產上損害之計算不
    同，然非不可斟酌雙方身分資力與加害程度，及其他各種情
    形核定相當之數額（最高法院51年台上字第223 號判例要旨
    參照）。而按人之身體、健康無價，其中原告受有上開傷害
    ，本院衡以原告為大學畢業，目前業公司客服，每月收入約
    4萬；被告為高職畢業，現業廚師，每月薪資3萬6000元左右
    及原告所受之傷害、被告過失之程度等一切情狀，認為原告
    之精神上損害為2萬元慰撫金為相當。
  3.以上合計2萬4065元（計算式：4,065＋20,000＝24,065）。
五、從而，原告本於侵權行為之法律關係，請求被告給付2萬406
    5元及自起訴狀繕本送達之翌日（即110年9月9 日）起至清
    償日止，按週年利率5%計算之利息，爰為判決如主文第1 項
    所示。為有理由，應予准許，逾此範圍之請求，即非正當，
    應予駁回，爰為判決如主文第2項所示，至此部分其假執行
    之聲請既失所附麗，爰一併予以駁回。
六、本件係適用小額程序事件，就原告勝訴所為被告敗訴判決部
    分，爰依職權宣告假執行，原告自勿庸聲請，並確定其訴訟
    費用額為1,000元，由被告負擔。並依被告之聲請，酌定相
    當擔保金額，予以准許。
七、本件原告之訴為一部有理由、一部無理由，依民事訴訟法第
    436條之23、第436條第2項、第79條、第436條之19第1項、
    第436條之20、第392條第2項，判決如主文。
中    華    民    國    111   年    1     月    12    日
                      臺灣臺中地方法院臺中簡易庭
                                  法  官  陳添喜
以上為正本係照原本作成。
如不服本判決，應於送達後20日內，以判決違背法令為理由，向
本院提出上訴狀並表明上訴理由（上訴理由應表明一、原判決所
違背之法令及其具體內容；二、依訴訟資料可認為原判決有違背
法令之具體事實），如於本判決宣示後送達前提起上訴者，應於
判決送達後20日內補提上訴理由書（須附繕本）。
中    華    民    國    111   年    1     月    12    日

                                  書記官　黃舜民